【裁判字號】    95,台上,1152
【裁判日期】    950601
【裁判案由】    返還旅遊補助款等
【裁判全文】
最高法院民事判決            九十五年度台上字第一一五二號
    上  訴  人  正大聯合會計師事務所
    法定代理人  ｊ  ○
    訴訟代理人  王勝彥律師
    被 上訴 人  丙○○
                        巷34.
                己○○
                庚○○
                        2樓
                癸○○
                子○○
                        87號.
                丑○○
                寅○○
                卯○○
                辰○○
                        巷8號.
                巳○○
                        樓
                午○○
                        號3樓.
                未○○
                        號
                申○○
                        巷1號.
                酉○○
                戌○○
                        號
                亥○○
                        樓
                天○○
                        8樓之.
                地○○
                宇○○
                        號
                宙○○
                        18號.
                玄○○
                        樓
                黃○○
                        樓
                Ａ○○
                        17號.
                Ｂ○○
                        巷68.
                Ｃ○○
                        之4
                Ｄ○○
                Ｅ○○
                        45弄.
                Ｆ○○
                Ｇ○○
                        弄9號.
                Ｈ○○
                        巷9號.
                Ｉ○○
                        號
                Ｊ○○
                        樓
                Ｋ○○
                        樓
                Ｌ○○
                Ｍ○○
                Ｎ○○
                        號3樓.
                Ｏ○○
                Ｐ○○
                Ｑ○○
                        14號.
                Ｒ○○
                        號
                Ｓ○○
                        1段2.
                Ｔ○○
                Ｕ○○
                        號之1.
                Ｖ○○
                        號
                Ｗ○○
                        巷7號.
                Ｘ○○
                Ｙ○○
                Ｚ○○
                ａ○○
                        巷21.
                ｂ○○
                        10巷.
                ｃ○○
                        3樓
                ｄ○○
                        21巷.
                ｅ○○
                        巷1弄.
                ｆ○○
                ｇ○○
                ｈ○○
                ｉ○○
                        7號2.
                丁○○
                戊○○
                        號3樓.
                辛○○
                        10樓.
                壬○○
                甲○○
                乙○○
                        巷15.
    共      同
    訴訟代理人  楊鈞國律師
                楊惠琳律師
上列當事人間請求返還旅遊補助款等事件，上訴人對於中華民國
九十四年四月十九日台灣高等法院第二審判決（九十二年度上字
第六五一號），提起上訴，本院判決如下：
    主  文
原判決廢棄，發回台灣高等法院。
    理  由
本件上訴人主張：被上訴人原均為伊所僱用之員工，於初任職時
均簽署承諾書，同意依該年度之手提電腦優惠補助辦法（下稱電
腦補助辦法）規定，由伊無息貸款予被上訴人申購手提電腦，再
依該辦法償還款項。而依民國八十八年度電腦補助辦法規定，凡
經過一個簽證季（約該年度一月一日至六月三十日）並輸入至少
三家查帳資料而離職者，由伊吸收％成本，其餘欠款應於離職
時一次返還；經三個簽證季並輸入至少三家查帳資料而離職者，
由伊吸收100%；但未經一個簽證季或輸入至少三家查帳資料而離
職者，應由被上訴人全數自行吸收，於離職時一次還清。而依八
十九年度之電腦補助辦法規定，凡經過一個簽證季並輸入至少三
家查帳資料而離職者，由伊吸收成本％，其餘欠款應於離職時
一次返還；凡經過三個簽證季並輸入至少三家查帳資料而離職者
，由伊吸收100%；凡未經一個簽證季或未輸入至少三家查帳資料
而離職者，應由被上訴人全數自行吸收，於離職時一次還清。又
依伊員工旅遊補助辦法（下稱旅遊補助辦法）規定，凡員工依該
辦法自行從事國內外旅遊活動，由伊按其職級予以補助，惟若員
工未依約服務期滿，應將該年度享有之全部旅遊補助費退回予伊
。九十年六月五日伊部分合夥人林寬照、邱雲灶、李聰明、林月
霞、施文婉、許伯彥、邱明洲、張榕枝（下稱林寬照等八人）聲
明退夥時，被上訴人竟夥同退夥會計師於伊事務所內大呼口號，
甚而對其他員工撂下「不跟著離開的，就辭職！」等威嚇言語，
更公然僱用貨車擅自將伊所有之工作底稿、工商登記案卷、帳務
資料及客戶帳冊等重要文件強行搬離伊事務所，即失去蹤影超過
三日未來上班，顯已嚴重違反勞動契約，伊不得已始於九十年六
月十一日依據勞動基準法（下稱勞基法）第十二條第一項第二款
、第四款規定終止與被上訴人間之勞動契約。又被上訴人自九十
年六月五日起無故曠職達三日以上，伊亦得依勞基法第十二條第
一項第六款規定終止勞動契約。因被上訴人自九十年六月五日即
離職，違反上述電腦補助辦法及旅遊補助辦法規定，應分別返還
申購手提電腦或旅遊補助款等情。爰依前開辦法及民法第一百七
十九條規定，求為命被上訴人分別給付如附表所示金額及均自九
十年六月五日起算年息百分之五之利息之判決。
被上訴人則以：上訴人之合夥人即林寬照等八人於九十年六月五
日合夥人會議聲明退夥，該會議並決議工作底稿所有權屬簽證會
計師個人所有，由各會計師各自帶走處理，並慰留已提出辭呈員
工留職至九十年六月三十日後離職，故林寬照等八人係有權取走
其負責簽證服務之工作底稿及客戶資料。伊僅係受該等合夥會計
師之指示協助搬運上開資料，並無以言語或行動對ｊ○、ｊ○家
屬或其他上訴人員工為任何暴力或污辱之行為；且伊於九十年六
月六、七日仍照常上班提供勞務，詎上訴人之負責人ｊ○事後不
僅阻撓林寬照等八人帶走上開工作底稿及客戶資料，並於九十年
六月八日（星期五）派人阻止伊進入事務所上班，進而於同年月
十一日（星期一）違法解僱伊，拒絕受領伊提供勞務，應認上訴
人係以不正當之方法阻止伊繼續提供勞務至九十年六月三十日，
應視為伊已符合上述電腦補助辦法及旅遊補助辦法之規定，而無
庸返還所受領之補助款。又縱認伊應返還申購電腦及旅遊補助款
，因伊一部分人任職已經過一或二個簽證季，上訴人亦不得請求
全額返還等語，資為抗辯。
原審維持第一審所為上訴人敗訴之判決，駁回其上訴，無非以：
上訴人主張被上訴人原均為其員工，分別於八十八、八十九年間
依電腦補助辦法申購手提電腦，並於八十九、九十年度依旅遊補
助辦法接受上訴人旅遊補助之事實，為被上訴人所不爭執。被上
訴人雖抗辯本件申購電腦及旅遊補助款已全數匯入「林寬照正大
聯合會計師事務所退夥結算代管專戶」，惟其等所為既非對於上
訴人為清償，且於本件訴訟中自始即否認上訴人有請求之權利，
尚不能據此即認被上訴人有對於上訴人所主張之訴訟標的為認諾
，或業已清償本件債務。查上訴人合夥人於九十年六月五日召開
之合夥人會議，既決議得由其退夥會計師帶走各自負責簽證之工
作底稿及客戶資料，而被上訴人原即分屬林寬照等八人所負責部
門，則被上訴人基於與林寬照等八人原有之長官部屬情誼，協助
彼等搬遷，乃屬人情之常，而依當時情形，既無悖於其職務，亦
難認被上訴人主觀上有藉此侵害上訴人權益之情事。況依上訴人
所提九十年六月五日及八日之監視錄影帶所示，部分被上訴人固
有協助將物件搬離上訴人事務所之事實，然其協助搬運過程，並
無任何人出面阻止，亦無任何衝突情事發生，上訴人主張被上訴
人與林寬照等八人係強行搬離上開資料，及不履行對於伊之忠誠
義務，而有重大違反勞動契約及工作規則之情事云云，並不足取
。次查，上訴人於九十年五月三十一日公告其負責人ｊ○於九十
年六月五日出國，為期五日，出國期間由許伯彥代行。依上開會
議記錄及簽到單所載，上開合夥人會議係由許伯彥召集，並有十
五名合夥人出席（ｊ○由羅裕民代理，陳培賞由詹淑薰代理），
被上訴人自形式外觀上自難判斷該會議召集及決議程序是否違法
，及該決議是否不生效力。上訴人之負責人ｊ○事後雖以上開合
夥人會議因未經合法通知、就退夥及拆夥分配等重大事項不得以
臨時動議表決、上開重大決議事項不在代理所長代理權限範圍等
為由，爭執該決議之效力，並對上開退夥合夥人另案訴訟，實難
期待被上訴人違反上開決議內容，出面阻止退夥之林寬照等八人
搬離其各自負責簽證之工作底稿及客戶資料。而上訴人並未舉證
證明林寬照等八人另將應屬上訴人所有之其他工作底稿、工商登
記案件、帳務及客戶資料等一併搬離之事實。是其主張被上訴人
協助林寬照等八人強行將伊所有上開重要文件搬離，亦屬無據。
又依上開會議紀錄所示，除林寬照等八人外，上訴人之部分員工
固亦於九十年六月五日前提出辭呈，然上訴人並未舉證證明被上
訴人全體均於九十年六月五日前提出辭呈之事實，況該合夥人會
議亦決議對於提出辭呈之員工予以慰留，若慰留不成，則要求應
於九十年六月三十日後離職，是縱被上訴人中有於九十年六月五
日前提出辭呈者，亦難據以認定其係基於使上訴人無法繼續經營
之故意而為。上訴人之退夥合夥人林寬照、李聰明、邱雲灶等人
固分別於九十年六月十日及十四日致其客戶傳真函載被上訴人己
○○、戌○○、張佩娟、卯○○、Ｈ○○、Ｉ○○、Ｊ○○、丙
○○、丑○○、寅○○、申○○、酉○○、Ａ○○、Ｂ○○、Ｎ
○○等人亦為其新成立大中事務所之服務團隊成員，惟上開被上
訴人已辯稱對於列名上開傳真函及邀請函一事並不知情。依證人
許伯彥及林寬照之證述，足證被上訴人所辯屬實，而可採信。至
被上訴人甲○○、己○○、壬○○、癸○○、午○○、戌○○、
亥○○、Ｇ○○、Ｌ○○、Ｐ○○等人於大中事務所開幕活動，
雖有參與合照，然依大中事務所開幕邀請函所示，該事務所固於
九十年六月六日成立，然係於九十年七月二十七日舉行成立酒會
，而證人林寬照及張榕枝之證述內容，可見並非參與合照者均為
大中事務所之員工。況被上訴人己○○、午○○、癸○○、戌○
○、亥○○係於九十年六月二十一日始申報至大中事務所任職，
則上述被上訴人雖於九十年七月二十七日參加大中事務所之開幕
酒會，亦不得據此即推認彼等有與林寬照等八人密謀使上訴人事
務所倒所，以侵害其合法利益之事實。上訴人既無法於九十一年
四月十二日台北市政府勞工局實施勞工檢查時提出員工出勤紀錄
以供檢查，竟得於本件訴訟中提出被上訴人九十年六月份之個人
出勤表，是被上訴人否認該個人出勤表為真正，尚非無據。依上
訴人所提前述監視錄影帶所示，並無法看出被上訴人有於九十年
六月五日或八日離職之情形，而上訴人復無法提出同年月六及七
日之監視錄影帶，以供查明被上訴人於九十年六月五日至八日期
間出入上訴人事務所情形，並據以判斷被上訴人之差勤情況，尚
不能僅憑上訴人所提上開監視錄影帶，遽認上訴人此部分之主張
為真正。再由證人許伯彥、邱雲灶、張榕枝所證述之情節，足認
上訴人員工上下班一般固須打卡紀錄差勤狀況，惟因個人工作性
質及業務需求不同，有時需服外勤而無法打卡，致該打卡紀錄並
非隨時反應員工真實上下班情形，且可於每月月底再依實際差勤
狀況修改打卡紀錄，又被上訴人至遲自九十年六月十一日起即無
法進入上訴人事務所工作，是上開九十年六月份之個人出勤表縱
屬真正，亦不足據以證明被上訴人該月份之實際上下班情形。且
經勘驗被上訴人所提錄影帶結果，上訴人於九十年六月十一日確
有僱用保全人員管制人員進出，並禁止被上訴人進入上訴人事務
所，據證人許伯彥、詹嘉慧、林寬照、張榕枝等人之證述，足徵
上訴人至遲於九十年六月八日即已僱用保全人員管制人員進出。
而證人詹嘉慧於上訴人事務所負責之工作與被上訴人不同，不瞭
解被上訴人之工作內容及業務性質，況上訴人於上開期間又僱用
保全人員管制人員進出，是該證人所指上述被上訴人縱於此期間
未進入辦公室辦公，亦無法據以推認彼等究係基於何種原因。是
以該證人證稱上述被上訴人係因至大中事務所任職而未至上訴人
事務所工作一節，並非其親身見聞所得，亦不能僅憑此證述即為
有利於上訴人之論斷。又依台北市會計師公會函送大中事務所九
十年六月至十二月「助理人員異動申報表」所示，被上訴人丙○
○、己○○、庚○○（原判決漏列）、癸○○、子○○、丑○○
、寅○○、卯○○、辰○○、巳○○、午○○、未○○、申○○
、酉○○、戌○○、亥○○、天○○、玄○○、黃○○、Ａ○○
、Ｂ○○、Ｃ○○、Ｄ○○、Ｅ○○、Ｍ○○、Ｎ○○、Ｓ○○
、Ｕ○○、Ｖ○○、Ｗ○○、Ｘ○○、Ｙ○○、Ｚ○○、ａ○○
、ｂ○○、ｃ○○、ｄ○○（原判決誤載為郭佳玲）、ｇ○○、
ｆ○○、ｅ○○（下稱丙○○等四十人），均係於九十年六月二
十一日始申報到大中事務所任職，此為上訴人所不爭執，參以上
訴人於九十年六月十一日對於被上訴人所發之通知函載內容，倘
被上訴人確如上訴人所指自九十年六月六日起即未至上訴人事務
所上班，上訴人何以未併以被上訴人連續曠職三日為由，依勞基
法第十二條第一項項第六款規定終止勞動契約？是上訴人主張被
上訴人於九十年六月日林寬照等八人聲明退夥後，即自翌日起未
至上訴人事務所工作，而至大中事務所任職云云，並不足採。被
上訴人抗辯係上訴人拒絕受領被上訴人提供勞務之事實，實堪採
信。上訴人主張被上訴人有勞基法第十二條第一項第二款、第四
款及第六款所定雇主得不經預告終止契約之事由，尚不足採，則
其於前開時日終止兩造間之勞動契約，尚難認為合法。又兩造固
曾於九十年八月三十日就本件勞資爭議成立調解，但僅係就部分
工資如何計算及給付達成合意，並同意將其餘爭議留待司法審判
以謀解決，並未於該調解期日合意自九十年六月十日終止兩造間
之勞動契約。上訴人終止兩造間之勞動契約既非合法，並拒絕受
領被上訴人繼續提供勞務，被上訴人據以主張上訴人係以不正當
之行為，阻止被上訴人達到上述電腦及旅遊補助辦法所定得免返
還補助款之條件，洵屬有據，應視為該條件已成就。從而，上訴
人依上開補助辦法規定請求被上訴人返還系爭補助款，即屬無據
。又被上訴人自上訴人受領申購電腦補助及旅遊補助，係基於兩
造間之僱傭關係與電腦及旅遊補助辦法之約定，並非無法律上之
原因而受有利益，是上訴人依不當得利之法律關係請求被上訴人
返還補助款，於法亦有未合，不應准許等詞，為其判斷之基礎。
查被上訴人原分屬上訴人事務所退夥會計師林寬照等八人所負責
之部門工作，為原審所認定，而前開合夥人會議就〔議案二〕決
議：「提出辭呈之員工，由各部門負責合夥人儘量慰留，若慰留
不成，則要求將現在仍在處理中簽證案件告一段落後在６月日
離職。……」，且被上訴人丙○○等四十人又於九十年六月二十
一日申報到大中事務所任職，則被上訴人於九十年六月五日前開
合夥人會議前似已先行辭職而有終止兩造間僱傭契約之行為。是
以，上訴人縱未表示終止系爭僱傭契約或阻止被上訴人於九十年
六月三十日前提供勞務，依上開合夥人會議決議，被上訴人亦僅
將提供勞務至同年六月三十日止，之後即依其等意願必然離職，
況丙○○等四十人早於同年月二十一日即已到大中事務所任職，
果爾，能否謂係上訴人上述行為所致？此攸關上訴人得否依系爭
申購電腦及旅遊補助辦法之約定，請求被上訴人返還該補助金額
，非無研求之餘地。次查，被上訴人於第一審訴訟進行中之九十
二年三月二十五日～二十七日間，陸續將上訴人本件所請求之金
額入「林寬照正大聯合會計師事務所退夥結算代管專戶」內，
並主張業已全額清償給付（見一審卷(三)第九五頁），上訴人雖否
認為清償，然其真意究竟為何？是否承認上訴人有各該金額之請
求權存在？亦有再詳為審認之必要。原審未遑詳察，徒以上述理
由，遽為不利於上訴人之判決，尚嫌速斷。上訴論旨，執以指摘
原判決不當，求予廢棄，不能認為無理由。
據上論結，本件上訴為有理由，依民事訴訟法第四百七十七條第
一項、第四百七十八條第二項，判決如主文。
中    華    民    國  九十五  年    六    月    一    日
                      最高法院民事第八庭
                          審判長法官  朱  建  男
                                法官  顏  南  全
                                法官  許  澍  林
                                法官  鄭  傑  夫
                                法官  蘇  清  恭
      本件正本證明與原本無異
                                      書  記  官
中    華    民    國  九十五  年    六    月   十六   日
                                                      Ｑ
┌──────────────────────────────────────┐
│附表：                                                                      │
├─┬────┬────────┬──────────────────────┤
│編│被上訴人│上訴人請求給付  │             備         註                  │
│號│  姓名  │之金額（新台幣）│                                            │
├─┼────┼────────┼──────────────────────┤
│1 │ 丙○○ │  六六、０００元│(1)手提電腦補助款：51,000元（彼等於89年12月申│
│  │        │                │購手提電腦，未經1個簽證季，亦未完成輸入至少3│
├─┼────┼────────┤家查帳資料之要求）。                        │
│2 │ 己○○ │  六六、０００元│(2)員工旅遊補助款：15,000元（彼等分別於89年6 │
│  │        │                │月及11月接受上訴人旅遊補助15,000元）。      │
├─┼────┼────────┼──────────────────────┤
│3 │ 庚○○ │  六三、０００元│(1)手提電腦補助款：51,000元（彼等於89年12月申│
│  │        │                │購手提電腦，未經1個簽證季，亦未完成輸入至少3│
├─┼────┼────────┤家查帳資料之要求）。                        │
│4 │ 癸○○ │  六三、０００元│(2)員工旅遊補助款：12,000元（彼等分別於89年9 │
│  │        │                │月及6月接受上訴人旅遊補助12,000元）。       │
├─┼────┼────────┼──────────────────────┤
│5 │ 子○○ │  六一、０００元│                                            │
│  │        │                │                                            │
├─┼────┼────────┤                                            │
│6 │ 丑○○ │  六一、０００元│(1)手提電腦補助款：51,000元（彼等於89年12月申│
│  │        │                │購手提電腦，未經1個簽證季，亦未完成輸入至少3│
├─┼────┼────────┤家查帳資料之要求。                          │
│7 │ 寅○○ │  六一、０００元│(2)員工旅遊補助款：10,000元（彼等分別於89年6 │
│  │        │                │月至12月接受上訴人旅遊補助10,000元）。      │
├─┼────┼────────┤                                            │
│8 │ 卯○○ │  六一、０００元│                                            │
│  │        │                │                                            │
├─┼────┼────────┼──────────────────────┤
│9 │ 辰○○ │  五一、０００元│                                            │
│  │        │                │(1)手提電腦補助款：51,000元（彼等於89年12月申│
├─┼────┼────────┤購手提電腦，未經1個簽證季，亦未完成輸入至少3│
│10│ 巳○○ │  五一、０００元│家查帳資料之要求）。                        │
│  │        │                │                                            │
├─┼────┼────────┼──────────────────────┤
│11│ 午○○ │  四二、八二五元│                                            │
│  │        │                │                                            │
├─┼────┼────────┤                                            │
│12│ 未○○ │  四二、八二五元│                                            │
│  │        │                │                                            │
├─┼────┼────────┤                                            │
│13│ 申○○ │  四二、八二五元│                                            │
│  │        │                │                                            │
├─┼────┼────────┤                                            │
│14│ 酉○○ │  四二、八二五元│(1)手提電腦補助款：27,825元（彼等於88年10月至│
│  │        │                │12月間申購手提電腦，經過1個簽證季【89年1月1 │
├─┼────┼────────┤日至6月30日】迄未輸入至少3家查帳資料，應負擔│
│15│ 戌○○ │  四二、八二五元│該電腦成本之半數）。                        │
│  │        │                │(2)員工旅遊補助款：15,000元（彼等分別於89年7 │
├─┼────┼────────┤月至90年1月間接受上訴人旅遊補助15,000元）。 │
│16│ 亥○○ │  四二、八二五元│                                            │
│  │        │                │                                            │
├─┼────┼────────┤                                            │
│17│ 天○○ │  四二、八二五元│                                            │
│  │        │                │                                            │
├─┼────┼────────┤                                            │
│18│ 地○○ │  四二、八二五元│                                            │
│  │        │                │                                            │
├─┼────┼────────┤                                            │
│19│ 宇○○ │  四二、八二五元│                                            │
│  │        │                │                                            │
├─┼────┼────────┤                                            │
│20│ 宙○○ │  四二、八二五元│                                            │
│  │        │                │                                            │
├─┼────┼────────┼──────────────────────┤
│21│ 玄○○ │  三九、八二五元│                                            │
│  │        │                │                                            │
├─┼────┼────────┤                                            │
│22│ 黃○○ │  三九、八二五元│(1)手提電腦補助款：27,825元（彼等於88年11月間│
│  │        │                │申購手提電腦，經過1個簽證季【89年1月1日至6月│
├─┼────┼────────┤30日】迄未輸入至少3家查帳資料，應負擔該電腦 │
│23│ Ａ○○ │  三九、八二五元│成本之半數）。                              │
│  │        │                │(2)員工旅遊補助款:12,000元（彼等分別於89年7  │
├─┼────┼────────┤月至12月間接受上訴人旅遊補助12,000元）。    │
│24│ Ｂ○○ │  三九、八二五元│                                            │
│  │        │                │                                            │
├─┼────┼────────┤                                            │
│25│ Ｃ○○ │  三九、八二五元│                                            │
│  │        │                │                                            │
├─┼────┼────────┼──────────────────────┤
│26│ Ｄ○○ │  三七、八二五元│(1)手提電腦補助款：27,825元（彼等於88年11月間│
│  │        │                │申購手提電腦，經過1個簽證季【89年1月1日至6月│
├─┼────┼────────┤30日】迄未輸入至少3家查帳資料）。           │
│27│ Ｅ○○ │  三七、八二五元│(2)員工旅遊補助款：10,000元（彼等分別於89年9 │
│  │        │                │月及12月間接受上訴人旅遊補助10,000元）。    │
├─┼────┼────────┼──────────────────────┤
│28│ Ｆ○○ │  一五、０００元│                                            │
│  │        │                │                                            │
├─┼────┼────────┤                                            │
│29│ Ｇ○○ │  一五、０００元│                                            │
│  │        │                │                                            │
├─┼────┼────────┤                                            │
│30│ Ｈ○○ │  一五、０００元│                                            │
│  │        │                │                                            │
├─┼────┼────────┤(1)員工旅遊補助款：15,000元（彼等分別於89年6 │
│31│ Ｉ○○ │  一五、０００元│月至8月間接受上訴人旅遊補助15,000元）。     │
│  │        │                │                                            │
├─┼────┼────────┤                                            │
│32│ Ｊ○○ │  一五、０００元│                                            │
│  │        │                │                                            │
├─┼────┼────────┤                                            │
│33│ Ｋ○○ │  一五、０００元│                                            │
│  │        │                │                                            │
├─┼────┼────────┤                                            │
│34│ Ｌ○○ │  一五、０００元│                                            │
│  │        │                │                                            │
├─┼────┼────────┼──────────────────────┤
│35│ Ｍ○○ │  一二、０００元│                                            │
│  │        │                │                                            │
├─┼────┼────────┤                                            │
│36│ Ｎ○○ │  一二、０００元│                                            │
│  │        │                │                                            │
├─┼────┼────────┤                                            │
│37│ Ｏ○○ │  一二、０００元│                                            │
│  │        │                │                                            │
├─┼────┼────────┤(1)員工旅遊補助款：12,000元（彼等分別於89年6 │
│38│ Ｐ○○ │  一二、０００元│月至90年1月間接受上訴人旅遊補助12,000元）。 │
│  │        │                │                                            │
├─┼────┼────────┤                                            │
│39│ Ｑ○○ │  一二、０００元│                                            │
│  │        │                │                                            │
├─┼────┼────────┤                                            │
│40│ Ｒ○○ │  一二、０００元│                                            │
│  │        │                │                                            │
├─┼────┼────────┤                                            │
│41│ Ｓ○○ │  一二、０００元│                                            │
│  │        │                │                                            │
├─┼────┼────────┤                                            │
│42│ Ｔ○○ │  一二、０００元│                                            │
│  │        │                │                                            │
├─┼────┼────────┼──────────────────────┤
│43│ Ｕ○○ │  一０、０００元│                                            │
│  │        │                │                                            │
├─┼────┼────────┤                                            │
│44│ Ｖ○○ │  一０、０００元│                                            │
│  │        │                │                                            │
├─┼────┼────────┤                                            │
│45│ Ｗ○○ │  一０、０００元│                                            │
│  │        │                │                                            │
├─┼────┼────────┤                                            │
│46│ Ｘ○○ │  一０、０００元│                                            │
│  │        │                │                                            │
├─┼────┼────────┤                                            │
│47│ Ｙ○○ │  一０、０００元│                                            │
│  │        │                │                                            │
├─┼────┼────────┤                                            │
│48│ Ｚ○○ │  一０、０００元│                                            │
│  │        │                │                                            │
├─┼────┼────────┤                                            │
│49│ ａ○○ │  一０、０００元│                                            │
│  │        │                │                                            │
├─┼────┼────────┤                                            │
│50│ ｂ○○ │  一０、０００元│                                            │
│  │        │                │                                            │
├─┼────┼────────┤                                            │
│51│ ｃ○○ │  一０、０００元│                                            │
│  │        │                │                                            │
├─┼────┼────────┤                                            │
│52│ ｄ○○ │  一０、０００元│                                            │
│  │        │                │                                            │
├─┼────┼────────┤                                            │
│53│ ｅ○○ │  一０、０００元│                                            │
│  │        │                │                                            │
├─┼────┼────────┤(1)員工旅遊補助款：10,000元（彼等分別於89年6 │
│54│ ｆ○○ │  一０、０００元│月至12月間接受上訴人旅遊補助10,000元）。    │
│  │        │                │                                            │
├─┼────┼────────┤                                            │
│55│ ｇ○○ │  一０、０００元│                                            │
│  │        │                │                                            │
├─┼────┼────────┤                                            │
│56│ ｈ○○ │  一０、０００元│                                            │
│  │        │                │                                            │
├─┼────┼────────┤                                            │
│57│ ｉ○○ │  一０、０００元│                                            │
│  │        │                │                                            │
├─┼────┼────────┤                                            │
│58│ 丁○○ │  一０、０００元│                                            │
│  │        │                │                                            │
├─┼────┼────────┤                                            │
│59│ 戊○○ │  一０、０００元│                                            │
│  │        │                │                                            │
├─┼────┼────────┤                                            │
│60│ 辛○○ │  一０、０００元│                                            │
│  │        │                │                                            │
├─┼────┼────────┤                                            │
│61│ 壬○○ │  一０、０００元│                                            │
│  │        │                │                                            │
├─┼────┼────────┤                                            │
│62│ 甲○○ │  一０、０００元│                                            │
│  │        │                │                                            │
├─┼────┼────────┤                                            │
│63│ 乙○○ │  一０、０００元│                                            │
│  │        │                │                                            │
└─┴────┴────────┴──────────────────────┘


司法院資訊處製作；財團法人民間司法改革基金會備份。
